【裁判字號】    89,易,1022
【裁判日期】    890731
【裁判案由】    違反商標法
【裁判全文】
臺灣高雄地方法院刑事判決                        八十九年度易字第一二二號
    公  訴  人  臺灣高雄地方法院檢察署檢察官
    被      告  甲○○
    選任辯護人  葉天來
右列被告因違反商標法案件，經檢察官提起公訴（八十九年度偵字第一０二二號），
本院判決如左：
    主  文
甲○○意圖欺騙他人於同一商品使用相同於他人註冊商標之圖樣，處有期徒刑肆月。
如易科罰金，以參佰元折算壹日。緩刑貳年。
扣案之黑色卡匣壹卷（含ＩＣ版貳片）、雷射標籤肆張，均沒收。
    事  實
一、何政議係設於高雄市○○區○○街三七之一號之「正一行」負責人，明知「ＳＮ
    Ｋ」商標、聯合商標及「ＮＥＯ．ＧＥＯ」商標圖樣，業經日商Ｓ．Ｎ．Ｋ．股
    份有限公司（以下簡稱Ｓ．Ｎ．Ｋ．公司）依法向我國經濟部中央標準局（現改
    制為智慧財產局）申請註冊登記，經核准取得第00000000、00000
    000、00000000及00000000號商標專用權，指定使用於各種
    計算機、電腦、中央處理機、電視遊樂器用之程式卡帶、電視遊樂器用磁碟片、
    電視遊樂器、運動遊戲器具、電子玩具、錄有電子遊樂器用電腦程式之卡帶、匣
    帶、磁碟、磁偶、投幣式電子遊樂器之商標專用權，尚在專用期間內（分別自七
    十八年八月十六日起至八十八年八月十五止、七十八年十月十六日起至八十八年
    十月十五日止、八十二年九月十六日起至八十八年八月十五日止、八十二年五月
    一日起至九十二年四月三十日止），於八十七年八月某日，在未取得上揭商標專
    用權人之同意或授權下，竟意圖欺騙他人，明知其自國外（香港）進口之「格鬥
    天王９８」電子遊樂器之黑色卡匣（每卷均含ＩＣ版二片），係使用Ｓ．Ｎ．Ｋ
    公司之上開商標及圖樣於同一商品之仿冒品，仍意圖營利，販入上開商品一箱（
    計十二卷），並於八十七年八月二十五日，以每卷新台幣（下同）四萬元之價格
    ，販賣予丙○○黑色卡匣一卷（含ＩＣ版二片）及其他不特定之人牟利，因甲○○於販售真品卡匣及上開仿冒之卡匣，並未同時附有雷射標籤（即功夫圖），竟
    擅自製成偽造之雷射標籤，補發予丙○○以冒充真品。嗣於八十七年九月十五日
    ，經警在屏東市○○路二十五之十六號丙○○所經營之電動遊藝場當場查獲，並
    扣得仿冒之黑色卡匣一卷（含ＩＣ版二片）及雷射標籤四張。
二、案經商標專用權人Ｓ．Ｎ．Ｋ．公司訴由台灣高雄地方法院檢察署檢察官偵查起
    訴。
    理  由
一、訊據被告甲○○對於伊有於右揭時地販賣仿冒之黑色卡匣一卷，及其後將原版之
    雷射標籤（功夫圖）影印加護貝後，交予丙○○等事實固供承不諱，核與證人丙○○證述之情節相符，惟矢口否認有何違反商標法之犯行，辯稱：扣案之黑色卡
    匣係伊自香港自行進口，且係整卷進口，並非伊自行製造黑色卡匣外殼並組裝後
    ，再於該卡匣及標貼上使用上開Ｓ．Ｎ．Ｋ．公司之商標貼紙云云。經查：
（一）告訴代理人鄧國璽律師於本院調查程序中到庭陳稱：「（如何認定被告製造仿
      冒品？）我們認定的依據是，凡合法進口台灣的產品，ＩＣ版與外面的卡匣不
      會抽離，且內附有二張雷射標籤（功夫圖）。查扣被告之產品，其所附之功夫
      圖係以大量彩色影印，字體與顏色粗糙。海外版側標印有英文字及彩色雷射（
      雷射感光），日本版則只印有日文，日本的是藍色，側標片假名，海外版有乳
      白色（韓國），紅色、灰色、綠色、藍色。在韓國只是負責組裝，ＩＣ製造都
      在日本完成。被告所販之產品有黑色及透明色，雷射標籤是大量影印製造．．
      ．」（見本院八十九年四月十三日訊問筆錄）、「（真品出售時均附有功夫圖
      ？）是，包括卡匣外殼、ＩＣ版、功夫圖。」（見本院八十九年七月二十四日
      訊問筆錄）等語，且有告訴代理人所出具之ＳＮＫ株式會社於八十九年五月十
      一日所回覆之函文一紙附卷可稽。本件被告販賣予證人丙○○之扣案之黑色卡
      匣一卷，經本院當庭勘驗，其側標並無雷射感光，且告訴人公司所出品之「格
      鬥天王９８」電子遊戲器之外殼並無黑色，是該卷卡匣應係仿冒品無訛。
（二）於證人丙○○處所扣之藍色卡匣一卷、透明卡匣二卷，及於證人乙○○處所扣
      之藍色卡匣二卷，其中藍色卡匣三卷，告訴代理人並不爭執其係仿冒品，而透
      明卡匣二卷，經本院當庭勘驗查證，其透明卡匣上並未有告訴人公司之上開商
      標，其內之ＩＣ版，告訴代理人亦未爭執其真正。至於證人乙○○處所扣之黑
      色卡匣一卷，迭據被告於偵審中否認為其販賣予乙○○，證人乙○○雖於偵審
      中一再供稱：該黑色卡匣係向被告所買受等語，惟依被告所出具之帳冊，被告
      僅有於八十七年八月十三日，以每卷二萬三千元之價格，販售「格鬥天王９８
      」二卷予證人乙○○，核與證人乙○○於警訊中所稱相符，雖證人乙○○另稱
      其於八十七年八月十八日，向被告進貨卡匣一卷，單價為二萬二千五百元等語
      ，而依被告上開帳冊所載，固有於該日以該價格進貨，惟其上並未載明品名係
      「格鬥天王９８」，且證人乙○○雖出具其所簽發之票面金額分別八萬七千五
      百元、四萬一千七百元之支票存根，然並未提出其進貨細目，供本院查證，是
      該黑色卡匣是否確係由被告處售出，實有疑義。
（三）綜上所述，本件事證明確，被告確有使用及販售仿冒商標商品之犯行，洵堪認
      定。
二、核被告所為，係犯商標法第六十二條第一款之罪。又被告販賣仿冒商標商品之行
    為，依商標法第六條之規定，已屬商標之使用行為概念之一部份，自無須再以同
    法第六十三條販賣仿冒商標商品罪論究，附此敘明。又被告係以基於單一犯意，
    大量偽造上開商品之雷射標籤（功夫圖），自難以連續犯論處。爰審酌被告之動
    機、手段、目的、犯後否認部分犯行等一切情況，量處如主文所示之刑，並諭知
    易科罰金之折算標準。末查，被告前未曾受有期徒刑以上刑之宣告，此有台灣高
    雄地方法院檢察署刑案資料查註記錄表附卷可按，其因一時失慮，偶罹刑典，經
    此刑之宣告後，應知警惕而無再犯之虞，本院因認暫不執行其刑為當，予以宣告
    緩刑二年，用啟自新。於證人丙○○所扣案之黑色卡匣一卷（含ＩＣ版二片）、
    雷射標籤四張，依商標法第六十四條之規定，不問屬於犯人與否，均予沒收。至
    另扣案之黑色卡匣一卷、透明卡匣二卷、藍色卡匣三卷，或不能證明係被告所販
    售，或未經告訴代理人爭執其真正，自與本件被告之犯行，無直接關連性，爰不
    併予宣告沒收。
據上論斷，應依刑事訴訟法第二百九十九條第一項前段，商標法第六十二條第一款、
第六十四條，刑法第十一條、第四十一條、第七十四條第一款，罰金罰鍰提高標準條
例第二條，判決如主文。
本案經檢察官彭斐虹到庭執行職務。
中    華    民    國     八十九     年      七      月      三十一      日
                                  臺灣高雄地方法院刑事第七庭
                                      法  官  何  悅  芳
右正本證明與原本無異。
如不服本判決，應於判決送達後十日內，向本院提出上訴狀。
                                      書記官  吳  良  美
中    華    民    國    八十九      年      八      月        二        日
附錄本案論罪科刑法條：
商標法第六十二條第一款。
 意圖欺騙他人，有左列情事之一者，處三年以下有期徒刑、拘役或科或併科新臺幣
二十萬元以下罰金：
一  於同一商品或類似商品，使用相同或近似於他人註冊商標之圖樣者。


司法院資訊處製作；財團法人民間司法改革基金會備份。
